臺灣臺南地方法院刑事判決　　　　　　 96年度簡上字第166號
　　上　訴　人
　　即　被　告　甲○○
上列上訴人因動產擔保交易法案件，不服本院九十六年度簡字第
七一七號中華民國九十六年三月十九日第一審判決（聲請案號：
九十六年度偵字第一九五五號），提起上訴，本院管轄之第二審
合議庭判決如下：
    主  文
原判決撤銷。
甲○○動產擔保交易之債務人，意圖不法之利益，將標的物遷移
，致生損害於債權人，累犯，處拘役捌拾日，如易科罰金，以銀
元參佰元即新臺幣玖佰元折算壹日。
    事實及理由
一、本件犯罪事實、證據及刑法修正施行後之新舊法比較適用理
    由均引用第一審簡易判決書之記載（如附件）。
二、核被告所為，係犯動產擔保交易法第三十八條之罪。查被告
    曾於九十二年間因犯過失致死罪，經臺灣高等法院臺南分院
    以九十二年度交上易字第九三六號處有期徒刑七月，於九十
    三年九月二十六日縮短刑期執行完畢，有臺灣高等法院被告
    前案紀錄表各一紙在卷可按，其五年以內再犯本件有期徒刑
    以上之罪，為累犯，應依修正前刑法第四十七條之規定，加
    重其刑。原審以被告被告罪證明確，審酌被告明知辦理動產
    抵押，負有分期付款債務，不僅未按期繳納貸款，復於辦妥
    手續後即將動產抵押標的交由第三人使用，造成債權人無法
    以擔保品追索取償，且迄未與告訴人達成和解及犯罪後之態
    度等一切情狀，依據刑事訴訟法第四百四十九條第一項前段
    、第四百五十四條，動產擔保交易法第三十八條、刑法第十
    一條前段、第二條第一項前段，修正前刑法第四十七條、第
    四十一條第一項前段，罰金罰鍰提高標準條例第一條前段、
    廢止前同條例第二條，量處被告有期徒刑肆月，並諭知如易
    科罰金，以銀元參佰元即新台幣玖佰元折算壹日之折算標準
    ，固非無見。惟查被告於原審判決後，已與告訴人南山人壽
    保險股份有限公司達成民事和解，並已於約定時間內賠付告
    訴人新台幣十萬元之和解金，告訴人並表明不再追究被告之
    刑事責任，有告訴人九十六年五月十五日所具刑事陳報狀乙
    份在卷可稽，原審未及審酌之，尚有未洽。被告上訴意旨據
    此指摘原審量刑過重為由而提起上訴，請求予以撤銷改判，
    自有理由，應由本院管轄之第二審合議庭予以撤銷改判。爰
    審酌被告有上開過失致死等前科，復犯本罪，造成債權人無
    法以擔保品追索取償，惟犯罪所生危害非鉅，且已與告訴人
    達成民事和解，坦承犯行，態度良好等一切情狀，量處如主
    文第二項所示之刑，並諭知如易科罰金之折算標準。
三、據上論斷，應依刑事訴訟法第四百五十五條之一第一項、第
    三項、第三百六十九條第一項前段、第三百七十三條、第三
    百六十四條、第二百九十九條第一項前段，動產擔保交易法
    第三十八條、刑法第十一條前段、第二條第一項前段，修正
    前刑法第四十七條、第四十一條第一項前段，罰金罰鍰提高
    標準條例第一條前段、廢止前同條例第二條，判決如主文。
中　　華　　民　　國　　96　　年　　 5　　月 　　25 　日
                  刑事第一庭  審判長  法  官   陳顯榮
                                      法  官   林勝利
                                      法  官   柯顯卿
以上正本證明與原本無異。
本件不得上訴。
　　　　　　　　　　　　　　　　　　　書記官   郭子誠
中　　華　　民　　國　　96　　年　　5 　　月　　25　　日
附錄本案論罪科刑法條全文：
動產擔保交易法第三十八條：
動產擔保交易之債務人，意圖不法之利益，將標的物遷移、出賣
、出質、移轉、抵押或為其他處分，致生損害於債權人者，處三
年以下有期徒刑、拘役或科或併科六千元以下之罰金。
